Guide to the Spanish Civil War Poster Collection ALBA.GRAPHICS.001
Tamiment Library and Robert F. Wagner Labor Archives
- Series I: Spanish Civil War Posters from the Abraham Lincoln Brigade Archives Collection, 1936-2003.
  - Subseries I:A: Civil War Era: Spain, 1936-1938.
    - Renau, Josep. "Victoria. Hoy mas que nunca" (left half). [Published by] Sub[secretaria] [de] Pro[paganda]. Imprint "Barcelona, Graf[icas] Ultra S.A. Córega, 220. Barna." H: 40 x W: 27.9 inches. (2 copies, 1938; cuid33535 (Flat-file-folder 3, Item ALBA-ES 78)
    - Renau, Josep. "Victoria. Hoy mas que nunca" (right half). [Published by] Sub[secretaria] [de] Pro[paganda]. Imprint "Barcelona, Graf[icas] Ultra S.A. Córega, 220. Barna." H: 40 x W: 27.9 inches. (3 copies), 1938; cuid33536 (Flat-file-folder 3, Item ALBA-ES 79)
    - Wila. "El analfabetismo ciega el espíritu. Soldado instruyete." [Published by] Milicias de la Cultura. Imprint "Graficas Valencia intervenido U.G.T. C.N.T." H: 35 x W: 25 inches., Undated; cuid33537 (Flat-file-folder 3, Item ALBA-ES 80)
    - Xirinius Juez, Jaume. "El pillatje deshonra el triomf. Eviteu-lo!" [Published by] U.G.T., Imprint "Editat pel Sindicat de Dibuixants Professionals U.G.T. Graf. Ultra S.A. Corcega, 220 – Barcelona." H: 39 x W: 27.5 inches., Undated; cuid33538 (Flat-file-folder 4, Item ALBA-ES 81)
    - Yes. "!Entrega tu donativo! para los antifascistas encarcelados en territorio faccioso y sus familiares." [Published by] Socorro Rojo Internacional Imprint. "Graficas Valencia, intervenido U.G.T.-C.N.T." H: 19 x W: 14 inches. (3 copies), Undated; cuid33539 (Flat-file-folder 4, Item ALBA-ES 82)
    - Yes. "Coopera con tu donativo a la campaña pro-presos y familiares de los antifascistas fusilados en campo faccioso." [Published by] S[ocoro] R[oio] I[internacional]. Imprint "Graficas Valencia, intervenido U.G.T. C.N.T." H: 39 x W: 27.5 inches. (2 copies), Undated; cuid33540 (Flat-file-folder 4, Item ALBA-ES 84)
    - Yes. "!Entrega tu donativo! para ayudar a las viudas de los antifascistas fusilados en territorio enemigo." [Published by] Socorro Rojo Internacional Imprint "Graficas Valencia, intervenido U.G.T.-C.N.T." H: 19.5 x W: 13.5 inches. (2 copies), Undated; cuid33541 (Flat-file-folder 4, Item ALBA-ES 83)
    - Ytur. "Asi combaten las juventudes libertarias." [Published by] Juventudes Libertarias, Comite Peninsular, Madrid. Secreteria de Propaganda. Imprint "Helios Artes Graficas, Duque de Sexto, 32. Madrid U.G.T." H: 39 x W: 27.5 inches., 1937; cuid33542 (Flat-file-folder 4, Item ALBA-ES 85)
    - "24 horas son pocas! Trabajad todos para el frente." [Published by] Cartelistas C.N.T. Imprint "Edit. per el S.P.L. C.N.T. Cooperativa d'arts grafiques. Avant." H: 39 x W: 27.5 inches., Undated; cuid33543 (Flat-file-folder 8, Item ALBA-ES 20)
    - "Amanecer de victorias es la Fortificación." [Published by] Estudio de la Comandancia. Imprint "Union Poligrafica. C.O. Madrid." H: 39 x W: 27.5 inches., Undated; cuid33544 (Flat-file-folder 9, Item ALBA-ES 6)
    - "Antes: campesinos pobres, famélicos [...] Ahora: el campesino trabaja y es feliz." [Published by] Subsecretaria de Propaganda. H: 39.4 x W: 26.6 inches., Undated; cuid33545 (Flat-file-folder 8, Item ALBA-ES 11)
    - "Camperols escolteu les emissions radiades de la Conselleria d'Agricultura." [Published by] Generalitat de Catalunya, Imprint "Sindicat de Dibuixants Professionals, U.G.T. Graf. Ultra S.A. Corcega 220 - Barcelona." H: 39 x W: 27.5 inches. (2 copies), Undated; cuid33546 (Flat-file-folder 7, Item ALBA-ES 22)
    - "CNT AIT FAI. Campesinos: a las armas para conquistar la tierra que nos pertenece la libertad, y abrir los surcos de la sociedad futura." [Published by] Comite de Defensa, Sección de Propaganda. Imprint "Gráficas Nacional. Abascal, 4. Madrid." H: 27.5 x, Undated; cuid33547 (Flat-file-folder 7, Item ALBA-ES 28)
    - "!Comerciante! En los frentes, los combatientes defienden nuestro suelo frente a la codicia extranjera." [Published by] S[ocorro] R[oio] I[nternacional], Campaña de Invierno. Imprint "Imp. y Lit. Ortega- Intervenido U.G.T.-C.N.T." H: 12.6 x W: 35.4 inches., Undated; cuid33548 (Flat-file-folder 6, Item ALBA-ES 25)
    - "Companys Camperols. Tots a sembrar. Ajudeu els vostres germans del front!" [Published by] Comissariat de Propaganda de la Generalitat de Catalunya. H: 39 x W: 27.5 inches., Undated; cuid33549 (Flat-file-folder 6, Item ALBA-ES 1)
    - "Con los trapos que tienes en casa pueden hacerse telas de abrigo para el ejercito. Entregalos." H: 19.7 x W: 13.8 inches., Undated; cuid33550 (Box Shared Tamiment 041, Item ALBA-ES 29)
    - "Dones Antifeixistes. La Dona a la reraguarda, us espera." [Published by] Comissariat de Propaganda de la Generalitat de Catalunya. H: 39 x W: 27.5 inches., 1938; cuid33551 (Flat-file-folder 6, Item ALBA-ES 2)
    - "El obrero ignorante forja sus propias cadenas. Sindicatos obreros: Que no haya un solo analfabeto en vuestras filas." [Published by] Sindicato Provincial de Maestros [de] Madrid F.E.T.E (U.G.T.). Imprint "Graficas Reunidas U.H.P. Madrid." H: 45 x W: 31 inches., Undated; cuid33552 (Flat-file-folder 9, Item ALBA-ES 4)
    - "El Presidente de la Republica ha dicho: ...porque ya no se trata del peligro de la República, ya no se trata simplemente de una guerra civile entre españoles." [Published by] Junta Delegada de Defensa de Madrid, Delegacion de Propaganda y Prensa. Impri, Undated; cuid33553 (Flat-file-folder 8, Item ALBA-ES 16)
    - "El Pueblo en armas defendió le República contra los traidores. El Ejercito Popular, fuerte y disciplinado defiende la Patria contra el invasor. Que la retaguardia ayude a los frentes." [Published by] Subsecretaria de Propaganda. Imprint "S.G. de P. (E.C., [1938]; cuid33554 (Flat-file-folder 9, Item ALBA-ES 10)
    - "Els estranguladors del poble Espanyol. Les veritables raons de la falsa neutralitat." [Published by] Editat per la Comissaria de Propaganda de la Generalitat de Catalunya. Imprint "Grafiques Bobes, Industria Col-lectivizada, C.N.T. U.G.T." H: 43.3 x W, Undated; cuid33555 (Flat-file-folder 8, Item ALBA-ES 18)
    - "Escuelas creadas por la Monarquia y la Republica. Ganar la guerra significa asegurar la cultura para todo el pueblo." [Published by] Subsecretaria de Propaganda. H: 39 x W: 26.8 inches., Undated; cuid33556 (Flat-file-folder 8, Item ALBA-ES 13)
    - "Españoles. D. Juan Negrin, Presidente del Consejo de Ministros, ha dicho en su discurso del 26 de febrero de 1938." [Published by] Ediciones Españolas. Imprint "Sociedad General de Publicaciones, E.C. - Borrell, 243-249. Barcelona." H: 27.5 x W: 19 inches., Undated; cuid33557 (Flat-file-folder 7, Item ALBA-ES 30)
    - "Españoles: !Acudid en ayuda de las víctimas del fascismo en las regiones invadidas!" [Published by] Socorro Rojo Internacional. H: 28 x W: 20 inches., Undated; cuid33558 (Flat-file-folder 7, Item ALBA-ES 26)
    - "Esta es la obra del fascismo. Voilà l'oeuvre du fascisme." [Published by] 5º Regimento Acero. Imprint "Ediciones 5º Regimento Velázquez, 63. - Madrid." H: 24.5 x W: 35 inches., [1937]; cuid33559 (Flat-file-folder 7, Item ALBA-ES 24)
    - "Fortificacion. El fortificador y el combatiente arrojaran al invasor de España." [Published by] Estudio de la Comandancia. Imprint "Union Poligrafica. C.O. Madrid." H: 39 x W: 27.5 inches., Undated; cuid33560 (Flat-file-folder 9, Item ALBA-ES 7)
    - "Gràfic del moviment facciós a Barcelona, 19 Juliol del 1936." Imprint "Dibujantes CNT Sindicato Profesiones Liberales." H: 24 x W: 26 inches., Undated; cuid33561 (Flat-file-folder 7, Item ALBA-ES 23)
    - "Guerra a muerte! Al provocador, al espía, a quien en la sombra siembra el descontento y la alarma. Acabemos con la 'quinta columna'." Imprint "ORTEGA - Intervenido U.G.T.-C.N.T.". H: 14 x W: 20 inches., Undated; cuid33562 (Flat-file-folder 1, Item ALBA-ES 121)
    - "Hablar de la falange es nombrar a España." H: 27.5 x W: 19.5 inches., Undated; cuid33563 (Flat-file-folder 4, Item ALBA-ES 88)
    - "Homenaje a Madrid. !Madrid, asesinados sus hijos, arrasados sus monumentos, en llamas sus tesoros de Arte!" [Published by] Ministerio de Propaganda. H: 38.6 x W: 26.4 inches., [1937]; cuid33564 (Flat-file-folder 8, Item ALBA-ES 14)
    - "La aviación fascista pasa sobre la capital de la República. ?Haces tú algo para evitar esto? Ayuda a Madrid." [Published by] Junta Delegada de Defensa de Madrid, Delegacion de Propaganda y Prensa. Imprint "Huecograbado Rivadeneyra. - Madrid." H: 35 x, Undated; cuid33565 (Flat-file-folder 8, Item ALBA-ES 17)
    - "La fuerza publica estaba al servicio de los caciques y de los enemigos del pueblo. La fuerza publica es hoy la garantia de la libertad y del orden republicano. Colaborad todos por una retaguardia fuerte y disciplinada." [Published by] Subsecretaria de Propaganda. Imprint "S[ociedad] G[rafical] de P[ublicaciones] (E.C.) - Borrell, 243-249, Barcelona.." (2 copies), Undated; cuid33566 (Flat-file-folder 9, Item ALBA-ES 8)
    - "La fuerza publica estaba al servicio de los caciques y de los enemigos del pueblo. La fuerza publica es hoy la garantia de la libertad y del orden republicano. Colaborad todos por una retaguardia fuerte y disciplinada." [Published by] Subsecretaria de Propaganda. Imprint "S.G. de P. (E.C.) - Borell, 248-249, Barcelona.", Undated; cuid33567 (Flat-file-folder 9, Item ALBA-ES 9)
    - "La guerre d'Espagne contre le Fascisme internacional. Le Castillan qui a perdu son fils, soldat au Maroc, a vu, un jour d'angoisse, la place de son village convertie en souk marocain." [Published by] Ministerio de Estado de la República Española. H, Undated; cuid33568 (Flat-file-folder 5, Item ALBA-ES 109)
    - "Los anarquistas honrados estan en contra de esa falsa libertad que invocan los cobardes para escurrir el bulto Durruti." [Published by] Federacion Ibérica de Juventudes, Comite Regional del Centro. Oficina de Propaganda. Imprint "Rivadeneyra C.O. – Ma, Undated; cuid33569 (Flat-file-folder 6, Item ALBA-ES 21)
    - "Los Nacionales." [Published by] Ministerio de Propaganda. H: 48 ins x W: 38 inches., Undated; cuid33570 (Flat-file-folder 11, Item ALBA-ES 15, Flat-file-folder 8)
    - Melendreras, Emeterio. "La agitación entre el enemigo acerca el dia de nuestra victoria." [Published by] Comisariado de General de Guerra - Comision de Propaganda. Imprint "Sindicato de Profesionales de las Bellas Artes, U.G.T. Rivadeneyra C.O. Madrid. H: 39 x W: 27.5 inches., Undated; cuid33571 (Flat-file-folder 3, Item ALBA-ES 92)
    - "Madrid. The 'military' practice of the Rebels. What Europe tolerates or protects. What your children can expect." [Published by] Ministerio de Propaganda. H: 26 x W: 19.5 inches., c. 1937; cuid33572 (Flat-file-folder 1 Right, Item ALBA-ES 122)
    - "Maestro: Como los demas trabajadores debes ayudar a ganar la guerra. Intensifica tu trabajo en el Servicio de lucha contra el analfabetismo." [Published by] Sindicato Provincial de Maestros de Madrid, F.E.T.E (U.G.T.). Imprint "Graficas Reunidas U.H.P, Undated; cuid33573 (Flat-file-folder 9, Item ALBA-ES 5)
    - "Miliciano de la cultura intensifica tu labor." [Published by] Sindicato Provincial de Maestros de Madrid, F.E.T.E. (U.G.T.). Imprint "[Graficas Reunidas U.H.P. Madrid]." H: 45 x W: 31 inches., Undated; cuid33574 (Flat-file-folder 9, Item ALBA-ES 3)
    - "Nicome Jos Gomez MCMXXXVII." "La Juventud Dominara El Espacio…JSU …Exposicion Homenaje a la Aviacion …Madrid enero 1938." Imprint: "Union Poligraphica C.O. Madrid." H: 12.25 x W: 9.0. (2 copies), cuid33575 (Flat-file-folder 1, Item ALBA-ES 120)
    - "Pro niños de España." [Published by] CTM. H: 37 x W: 25.5 inches., Undated; cuid33576 (Flat-file-folder 8, Item ALBA-ES 19)
    - "Pueblo. Antes de destruir cualquier objeto cuyo valor desconoces infórmate..." [Published by] Ministerio de Instrucción Pública y Bellas Artes. Imprint "Gráficas Valencia, intervenido U.G.T. C.N.T." H: 26.5 x W: 18.5 inches., Undated; cuid33577 (Flat-file-folder 1 Left, Item ALBA-ES 27)
    - "Seguro de Vejez. Seguro obligatorio de accidentes. Es preciso hacer toda clase de sacrificios para ganar la guerra." [Published by] Subsecretaria de Propaganda. H: 39 x W: 26.4 inches., Undated; cuid33578 (Flat-file-folder 8, Item ALBA-ES 12)
    - Tontseré. "Per als Germans del front. Dones! Treballeu" (top half). [Published by] Editat pel Sindicat de Dibuixants Profesionales U.G.T. Imprint "Graf. Ultra S.A. Corcega 220 Barcelona." H: 28 x W: 39.5 inches., Undated; cuid33579 (Flat-file-folder 3, Item ALBA-ES 94)
    - Tontseré. "Per als Germans del front. Dones! Treballeu" (bottom half). [Published by] Editat pel Sindicat de Dibuixants Profesionales U.G.T.. Imprint "Graf. Ultra S.A. Corcega 220 Barcelona." H: 28 x W: 39.5 inches., Undated; cuid33580 (Flat-file-folder 3, Item ALBA-ES 95)
    - "Vuestres hijos estan bien atendidos. Un nuevo y cariñoso hogar para los niños refugiados." [Published by] Ministerio de Instrucción Pública. Imprint "Union Poligrafica, C.O. - Madrid." H: 38 x W: 26 inches., Undated; cuid33581 (Flat-file-folder 4, Item ALBA-ES 87)
  - Subseries I:B: Civil War Era: Other Countries, 1937-1943.
    - Gid, Raymond. "Achetez la carte de solidarité, pour du pain, du lait, des couvertures! 1 franc." [Published by] Comité local de secours socialiste à l'espagne republicaine. Imprint "Imp. Schuster, Paris." H: 23 x W: 15 inches., Undated; cuid33582 (Flat-file-folder 1, Item ALBA-FR 1)
    - Melvin. "Help our boys! These wounded American boys fought in Spain for democracy. Help bring them home!" [Published by] Friends of the Abraham Lincoln Brigade. H: 43.5 x W: 23.5 inches., Undated; cuid33583 (Flat-file-folder 2, Item ALBA-US 2)
    - "Americans -- Help these heroic men now! Demand that President Roosevelt Free the Spanish Republicans & International Brigadiers from North African Concentration Camps!" [Published by] [Joint Anti-Fascist Refugee Committee]. H: 22.5 x W: 17., c. 1943; cuid33584 (Flat-file-folder 10, Item ALBA-US 11)
    - "Gran mitin de homenaje a la España democratica en la Arena Mexico." [Published by] Voluntarios Internacionales de la Libertad. H: 32 x W: 24 inches., 1939; cuid33585 (Flat-file-folder 2, Item ALBA-MX 1)
    - "Spanish Fiesta. The Greatest Event of the Summer [...] Monday, August 2, 1937." [Published by] Medical Bureau to Aid Spanish Democracy. H: 12.5 x W: 9 inches., cuid33586 (Flat-file-folder 2, Item ALBA-US 1)
    - "?What are you doing to prevent this? Madrid." [Published by] Ministero de Propaganda. H: 31 x W: 22 inches., Undated; cuid33587 (Flat-file-folder 2, Item ALBA-MX 3)
  - Subseries I:C: Post-Civil War Era: Spain, 1976-1997.
    - Equipa Cronica. "El Centre de Treball i Documentació organitza Cinc Debats sobre la Guerra Civil." [Published by] Centre de Treball i Documentació. Imprint: "Casamajó - Barcelona." H: 27 x W: 18 inches. (2 copies), 1978; cuid33588 (Flat-file-folder 5, Item ALBA-ES 100)
    - Fabregas, Ricard (reprodueix la portada de Nova Ibèria, amb un dibuix d'Antoni Clavé.) "Nova Iberia: Ciutadà… si t'interesses per la nova estructuració de tots els aspectes de la vida …[Comissaria de Propaganda de la Generalitat de Catalunya (mod. 31.)]" Imprint "Bobés, Indústria Collectivitzada C.N.T-U.G.T.- Barcelona." H: 45 x W: 39.5 inches., 1936; cuid33589 (Flat-file-folder 9, Item TAM-ES 50.0-2 [0])
    - Gi[?], [J.?] "!No pasarán! Canciones de guerra contra el fascismo (1936-1939)". Guión y dirección: Pere Camps. Imprint "Puding". H: 39 x W: 27.5 inches., 1997; cuid33590 (Flat-file-folder 5, Item ALBA-ES 101)
    - Juka[?]. "Guernica Gernikara." [Slogan is in Basque.]. H: 24 x W: 17 inches., 1981; cuid33591 (Flat-file-folder 5, Item ALBA-ES 103)
    - Navarro. "!!Amnistia!!" [Published by] Asociacion de ex-presos y represaliados politicos. Imprint "Gráficas Barrios. Doctor Bellido, 29." H: 20 x W: 16 inches., 1976; cuid33592 (Flat-file-folder 5, Item ALBA-ES 102)
    - "50º Aniversario de la guerra civil española." H: 25 x W: 19 inches., Undated; cuid33593 (Flat-file-folder 5, Item ALBA-ES 98)
    - "Homenaje a las Brigadas Internacionales. Cincuentenario de la guerra española. 16, 17, 18 y 19 de octubre 1986 - Madrid." H: 24 x W: 17 inches., cuid33594 (Flat-file-folder 5, Item ALBA-ES 96)
    - "!No pasarán! Colloqui internacional sobre la guerra civil d'espanya." [Published by] Universitat de Barcelona. Imprint "Orriols – Balsareny." H: 25 x W: 16.5 inches., 1979; cuid33595 (Flat-file-folder 5, Item ALBA-ES 97)
  - Subseries I:D: Post-Civil War Era; Other Countries, 1966-2003.
    - Aden Pool VI. "Guerra e Spagna 1936 1939." [Published by] Comitato per il cinquantenario della solidarietà democratica antifascista all Repubblica Spagnola, Vicenza. H: 27.5 x W: 19.5 inches., 1988; cuid33596 (Flat-file-folder 1, Item ALBA-IT 4)
    - Mancini. "Mostra Storica della Guerra di Spagna 1936-1939." [Published by] A.N.P.I. - A.N.P.P.I.A. Comitati Provinciali. Imprint "Litsostampa S.R.L. Ponte San Giovanni (PG)" H: 39 x W: 27.5 inches., 1989; cuid33597 (Flat-file-folder 1, Item ALBA-IT 3)
    - Papiol, José. "1936-1996. 60 Aniversario. Creacion de las Brigadas Internacionales." [Published by] Voluntarios de la Libertad España 1936-1939 / Agrupación de Veteranos Internacionalistas Cubanos que defendieron a la República Española. "Imprint: Ed, cuid33598 (Flat-file-folder 9, Item ALBA-CU 1)
    - Siegel, Florence. "Los Tres Pablos - No Pasarán!" [Published by] H: 23 x W: 31 inches., Undated; cuid33599 (Flat-file-folder 2, Item ALBA-US 4)
    - "Children's Drawings of the Spanish Civil War. A collection of 153 drawings by children living in refugee colonies during the war." [Published by] The Spanish Institute, New York. H: 36 x W: 21 inches., 1986; cuid33600 (Flat-file-folder 10, Item ALBA-US 13)
    - "Corpus duenda: Echoes of the Spanish Civil War, Starring Eli Wallach as Poet Federico Lorca." [Published by] WQED-FM 89.3, Pittsburgh, PA. H: 27 x W: 10.5 inches., [1986?]; cuid33601 (Flat-file-folder 2, Item ALBA-US 3)
    - "Franco over Pittsburgh. The Story of Steve Nelson. A dramatic rally." [Published by] Veterans of the Abraham Lincoln Brigade, Civil Rights Congress. H: 17.5 x W: 13.5 inches. (2 copies), Undated; cuid33602 (Flat-file-folder 10, Item ALBA-US 8)
    - "Freiheitskampf des spanischen Volkes 1936-1966. Unsere Pflicht: Solidarität mit allen um ihre Freiheit kämpfenden Völkern." [Published by] Voluntarios Internacionales de la Libertad. H: 45 x W: 22 inches., cuid33603 (Flat-file-folder 9, Item ALBA-DD 1)
    - "George and Ruth. Songs and Letters of the Spanish Civil War." [Published by] Educational Alternatives. H: 17 x W: 11 inches., Undated; cuid33604 (Flat-file-folder 10, Item ALBA-US 9)
    - "The Good Fight. The Abraham Lincoln Brigade in the Spanish Civil War." [Published by] The Abraham Lincoln Brigade Film Project H: 40.5 x W: 27 inches., 1984; cuid33605 (Flat-file-folder 2, Item ALBA-US 6)
    - "The Good Fight. The Abraham Lincoln Brigade in the Spanish Civil War." [Published by] The Abraham Lincoln Brigade Film Project. H: 16.5 x W: 10.5 inches., 1984; cuid33606 (Flat-file-folder 2, Item ALBA-US 7)
    - "The Good Fight. The Abraham Lincoln Brigade in the Spanish Civil War. Special guest speaker Bill Bailey, veteran of the Abraham Lincoln Brigade." [Published by] Faculty of Arts and Science, New York University. H: 16 x W: 9 inches., 1985; cuid33607 (Flat-file-folder 2, Item ALBA-US 5)
    - "Guerra di Spagna 1936-1939. Mostra storico - didattica." [Published by] Biblioteca Civica Bertoliana, Sistema Bibliotecario Urbano, Biblioteca Pubblica di Riviera Berica. H: 26.5 x W: 13.5 inches., 1990; cuid33608 (Flat-file-folder 1, Item ALBA-IT 1)
    - "Il messagio di Guernica all'Europa." [Published by] Biblioteca Civica Bertoliana, Sistema Bibliotecario Urbano di Vicenza. H: 27 x W: 12.5 inches., 1988; cuid33609 (Flat-file-folder 1, Item ALBA-IT 7)
    - "In Spagna per la Libertà. Mostra documentaria Guerra di Spagna 1936-1939." [Published by] Comitato per il cinquantenario della solidarietà democratica antifascista all Repubblica Spagnola, Vicenza. H: 16.5 x W: 11.5 inches., 1988; cuid33610 (Flat-file-folder 1, Item ALBA-IT 5)
    - "In Spagna per la libertà." [Published by] Biblioteca Civica Bertoliana, Sistema Bibliotecario Urbano di Vicenza / Comitato Promotore per il cinquantenario della solidarietà democratica antifascista all Repubblica Spagnola / A.N.P.I. – Sezion, 1988; cuid33611 (Flat-file-folder 1, Item ALBA-IT 6)
    - "Las Brigadas Internacionales." [Published by] Ateneo Español de México / Universidad Autónoma Metropolitana / Unidad Xochimilco. H: 17 x W: 11 inches. (2 copies), 1992; cuid33612 (Flat-file-folder 2, Item ALBA-MX 2)
    - "!No pasarán! Images des brigades internationales dans la guerre d'espagne. Exposition du 27 mars au 14 juin 2003." [Published by] Musée d'histoire contemporaine / BDIC. Imprint "Graphir Design." H: 23.5 x W: 15.5 inches., cuid33613 (Flat-file-folder 1, Item ALBA-FR 2)
    - "Posters of the Spanish Civil War. First Exhibition in New York." [Published by] Intar Latin American Gallery. H: 17 x W: 9.5 inches., 1986; cuid33614 (Flat-file-folder 10, Item ALBA-US 14)
    - "Spagna in lotta per la democrazia 1936-1939." [Published by] A.I.C.V.A.S. / A.N.P.P.I.A. / A.N.P.I. / F.I.A.P. / F.V.L. Imprint "Tipografia Moderna, Bologna." H: 39 x W: 27.5 inches., 1989; cuid33615 (Flat-file-folder 1, Item ALBA-IT 2)
    - "Annual XMAS Eve Ball. Veterans of the Lincoln Brigade. Thurs. Dec 24th. Manhattan Center, 34th Street and 8th Ave. Zero Mostel, Frank Waters and Orchestra." H: 22 x W: 14 inches., Undated; cuid33616 (Flat-file-folder 1 Right, Item ALBA-US 15)
    - "Spanish Civil War Film Series." [Published by] Department of Spanish and Portuguese, [Dartmouth College]. H: 18 x W: 24 inches., Undated; cuid33617 (Flat-file-folder 10, Item ALBA-US 12)
    - "Spring Frolic. Veterans of the Lincoln Brigade. Sat. May 5th. Penthouse, 13 Astor Pl. Alan Kimmel and Orchestra." H: 20 x W: 16 inches., Undated; cuid33618 (Flat-file-folder 10, Item ALBA-US 10)
- Series II: Spanish Civil War Posters from the Tamiment Library Poster Collection, 1936-1938.
  - Ballester, Arturo. "Un Marino: Un Heroe." [Published by] CNT/AIT: Comite Nacional, Oficina de Informacion y Propaganda. Imprint "Ortega, Valencia." H: 63 1/4 x W: 42 1/4 inches., 1937; cuid33619 (Folder Shared Tamiment 109, Item TAM-ES 50.0-12 [0])
  - Balmori, S. "'El Saber Corromperia a Mis Juventudes' Adolfo Hitler." [Published by] Propaganda de la Secretaria de Educacion Publica. Imprint "Talleras Graficos de la Nacion." H: 37 x W: 27 3/8 inches., circa 1936-1938; cuid33620 (Flat-file-folder 9, Item TAM-ES 50.0-6 [0])
  - Carreño, G. & Francisco (SDP). "No Enveneneis a La Infancia!!" [Published by] FIJL Juventudes Libertarias FAI. Imprint "Emspresa Collectivizada T.G. Hostench, Barna." H: 52 3/4 x W: 38 inches., circa 1936-1938; cuid33621 (Folder Shared Tamiment 109, Item TAM-ES 50.0-9 [0])
  - Carreño, G. & Francisco (SDP). "No Enveneneis a La Infancia!! [detail of upper third of poster]" [Published by] FIJL Juventudes Libertarias FAI. Imprint "Collectivizada T.G. Hostench, Barna." H: 52 3/4 x W: 38 inches., 1937; cuid33622 (Flat-file-folder 8, Item TAM-ES 50.0-16 [0])
  - Carreño, G. & Francisco (SDP). "No Enveneneis a La Infancia!! [detail of lower third of poster]" [Published by] FIJL Juventudes Libertarias FAI. Imprint "Collectivizada T.G. Hostench, Barna." H: 52 3/4 x W: 38 inches., 1937; cuid33623 (Flat-file-folder 8, Item TAM-ES 50.0-15 [0])
  - Catalá, Pere [photographer.] "Aixafem el Feixisme. (Editat Comissaria de Propaganda de la Generalitat de Catalunya.)" H: 39 1/2 x W: 27 5/8 inches., 1937; cuid33624 (Flat-file-folder 8, Item TAM-ES 50.0-19 [0])
  - Fontsere, Carles (SDP). "!Al Front!" [Published by] CNT/FAI. Imprint "Sanguesa, Barna." H: 12 1/2 x W: 8 3/4 inches., circa 1936-1938; cuid33625 (Flat-file-folder 9, Item TAM-ES 50.0-1)